【裁判字號】    95,中簡上,712
【裁判日期】    951121
【裁判案由】    毒品危害防制條例
【裁判全文】
臺灣臺中地方法院刑事判決           95年度中簡上字第712號
上  訴  人
即  被  告  乙○○
                    （現另案於臺灣臺中女子監獄執行中）
上列上訴人因違反毒品危害防制條例案件，不服本院臺中簡易庭
95年度中簡字第2430號中華民國95年9月13日第一審簡易判決（
聲請簡易判決處刑案號：95年度毒偵字第3008、3009號）提起上
訴，本院管轄之第二審合議庭判決如下：
    主    文
上訴駁回。
    犯罪事實及理由
一、本案經本院審理結果，認第一審簡易判決認事用法及量刑均
    無不當，應予維持，並引用第一審判決書記載之事實、證據
    及理由（如附件）。
二、另上訴人即被告乙○○（下稱被告）於本院審理時雖辯稱：
    其自民國九十三年九月二十八日起至九十四年九月間某日，
    雖確有施用第二級毒品甲基安非他命之事實，但其於前開九
    十四年九月間某日後即未再施用甲基安非他命，本案經警查
    獲採集其尿液會呈第二級毒品甲基安非他命於人體代謝後之
    安非他命、甲基安非他命陽性反應，可能係因其男友在其彰
    化縣永靖鄉獨鰲村一村巷七○之一號居處施用甲基安非他命
    時，其在旁吸到其男友施用甲基安非他命所呼出之煙氣（下
    稱二手煙）所致等語。經查：
  (一)被告因本案為警查獲並經警採集其尿液送請詮昕科技股份有
    限公司以氣相層析質譜儀分析法（即ＧＣ／ＭＳ）鑑驗結果
    ，確呈第二級毒品甲基安非他命於人體代謝後之安非他命、
    甲基安非他命陽性反應，有該公司九十五年四月四日濫用藥
    物尿液檢驗報告一紙在卷可憑。且參諸施用毒品尿液中排出
    最長時限，受施用劑量、施用方式、個人體質及其代謝情況
    等因素影響，因個案而異，一般可檢出最長時間甲基安非他
    命服用後一至五天一節，有行政院衛生署管制藥品管理局九
    十二年十二月二日管檢字第○九二○○○九九九○號函可參
    （見司法院編印法官辦理刑事案件參考手冊（一）第一四二
    、一四三頁）。則被告確有施用甲基安非他命之事實，已堪
    認定。
  (二)又被告於警詢、偵查中均未就其係因他人施用第二級毒品甲
    基安非他命時，在旁吸入二手煙乙節為任何之供述，則被告
    於本院審理時始以前詞置辯，其真實性已至有可疑，非可輕
    信。況被告於本院審理時陳明：我男友吸食甲基安非他命時
    ，我不確定我是否吸到二手煙，這是我自己猜測的，我於本
    案經警查獲前三天還有看到我男友在施用等語，顯難認被告
    確有吸到甲基安非他命之二手煙，並逕為有利被告之認定。
    且由被告自陳其自己不確定、猜測是吸到甲基安非他命之二
    手煙等語以觀，縱認被告曾吸入甲基安非他命之二手煙，惟
    被告並非存心欲大量吸入吸毒者之二手煙，足堪認定。再參
    以倘非長時間與吸毒者直接相向且存心大量吸入吸毒者之煙
    氣，以二手煙中可能存在之低劑量煙毒或甲基安非他命，應
    不致在尿液中檢驗出毒品反應乙節，並有法務部調查局八十
    二年八月六日（八二）發技一字第四一五三號函釋意見可按
    【見法官辦理刑事案件參考手冊(一)二七四、二七五頁】。依
    前開說明，縱認被告曾吸入甲基安非他命之二手煙，其尿液
    中亦無可能因而呈現第二級毒品甲基安非他命於人體代謝後
    之安非他命、甲基安非他命陽性反應，自與被告本案施用第
    二級毒品甲基安非他命之犯行無涉，益見被告前開所辯，委
    無可採。
三、經核原審已依刑事訴訟法第四百五十四條第二項詳細記載認
    定之犯罪事實、證據及應適用之法條，其認事用法並無不當
    ，量刑亦屬妥適。被告上訴意旨，任意指摘原判決不當，為
    無理由，應予駁回。
據上論斷，應依刑事訴訟法第四百五十五條之一第一項、第三項
、第三百七十三條、第三百六十八條，判決如主文。
本案經檢察官甲○○到庭執行職務。
中    華    民    國    95    年    11    月    21    日
                  刑事第九庭    審判長法  官  陳得利
                                      法  官  莊秋燕
                                      法  官  何世全
以上正本證明與原本無異
不得上訴。
                                      書記官  童洪芳美
中    華    民    國    95    年    11    月    21    日


司法院資訊處製作；財團法人民間司法改革基金會備份。
